臺灣臺北地方法院刑事判決　　　　　　　　　　　　　八十九年度訴字第二四號
　　公　訴　人　臺灣臺北地方法院檢察署檢察官
　　被　　　告　乙○○
　　選任辯護人　黃觀榮律師
右列被告因偽造文書等案件，經檢察官提起公訴（八十八年度偵字第一二一七七號）
，本院判決如左：
    主  文
乙○○無罪。
    理  由
一、公訴意旨以：被告乙○○係臺北市○○區○○街三七八號一樓星光國際有限公司
    （下稱星光公司）之負責人，其與不詳姓名年籍綽號「阿森」之成年男子共同基
    於意圖為自己不法利益之概括犯意聯絡，推由被告乙○○自民國（下同）八十八
    年一月間起至同年二月間止，自行或使不知情之星光公司成年人員工丙○○於行
    動電話申請書上之「申請人簽章」欄偽造星光公司原客戶「甲○○」之署押，並
    持甲○○留存於該星光公司之身分證影本，向和信電訊股份有限公司（下稱和信
    公司）與遠傳電信股份有限公司（下稱遠傳公司）申辦號碼為00000000
    00號、0000000000號、0000000000號、0000000
    000號與0000000000號等行動電話後，再交由該綽號「阿森」之男
    子供自己通訊之用，藉以向和信公司、遠傳公司詐得新臺幣（下同）一萬一千六
    百零五元及十四萬餘元之不法利益，足以生損害於甲○○及和信公司、遠傳公司
    對於電信管理之正確性，因認被告涉有刑法第二百十六條、第二百十條之行使偽
    造私文書、第三百三十九條第二項之詐欺得利罪云云。
二、按犯罪事實應依證據認定之，無證據不得推定其犯罪事實；又不能證明被告犯罪
    者，應為無罪之諭知，刑事訴訟法第一百五十四條、第三百零一條第一項分別定
    有明文。訊具被告固坦承自行或使其員工丙○○於行動電話申請書上簽署「甲○○」姓名，再以甲○○留存於星光公司之身分證向和信公司、遠傳公司申請行動
    電話之事實不諱，惟堅決否認有偽造文書之犯意，辯稱係同行之員工綽號「阿森
    」之人向伊調用門號，伊相信甲○○確實有申請門號，當時同行間常有互相調用
    門號，為求爭取業績方便客人，而代替客戶寫申請書之情形，伊並無故意偽造署
    押等語。經查：刑法所處罰之偽造署押罪，除未經名義人同意而偽造之外，尚需
    行為人有明知之故意始能成立，本件被告雖未經甲○○同意簽名，然若無明知而
    故意偽造者，亦不能以該罪相繩。
（一）、證人即被告所僱用之員工丙○○到庭證稱經常有代客戶簽名申請行動電話之
        情形，不只本案這一件。
（二）、證人遠傳公司職員己○○到庭證稱當時經銷商常有互相調借門號之情形，又
        稱案發當時經銷商申請門號時不需要附客戶身分證影本，僅需傳真申請書影
        本，從去年開始才需要附等語。從其證言可知，當時對於經銷商申請門號管
        制甚為鬆散，且本案以甲○○名義向和信公司申請之行動電話有四支，和信
        公司何以不經查證即予核准，亦見當時為求績效，對於客戶之申請確實未有
        嚴格之審核程序。
（三）、被告於綽號「阿森」之人第二次再來調借門號時，因覺得有問題，曾向承辦
        警員丁○○告知「阿森」之老闆為蘇聰祥，並交付蘇聰祥名片予丁○○，丁○○打電話向蘇聰祥查證，蘇聰祥告知不認識綽號「阿森」之人，丁○○即
        未再深入追查之事實，業據丁○○到庭證述屬實，衡諸常情，被告若與綽號
        「阿森」之人有犯意聯絡，應不會提供線索予丁○○調查。
（四）、證人己○○證稱被告係以刷卡方式申購本件行動電話門號，按被告本身經營
        通訊行，若其明知本件申請案有問題，則以其自己名義申請，將來必脫不了
        關係，竟仍以自己名義刷卡購買門號，顯然被告並不知道綽號「阿森」之人
        係冒用他人名義申請。
（五）、綜合上開所述，本案並無確實之證據足以認定被告有偽造署押之故意，不能
        證明被告犯罪，此外，查無其他積極證據足認被告有何偽造署押之犯行，應
        為無罪之諭知。
三、移送併辦部分（八十九年度偵字第七八八五號），因起訴部分判決無罪，與併辦
    部分無裁判上一罪之關係，應予退回併辦。
三、據上論斷，應依刑事訴訟法第三百零一條第一項，判決如主文。
本案經檢察官戊○○到庭執行職務
中    華    民    國      九十一    年    四      月    十七          日
                                      臺灣臺北地方法院刑事第二庭
                                          法  官  曾  正  龍
右正本證明與原本無異。
如不服本判決，應於判決送達後十日內，向本院提出上訴狀。
                                          書記官  彭  自  青
中    華    民    國      九十一    年    四      月    二十六        日
